臺灣士林地方法院刑事判決　　　　　　 100年度簡上字第92號
上　訴　人
即　被　告　劉芷伶
上列上訴人即被告因違反毒品危害防制條例案件，不服本院刑事
庭中華民國100 年4 月15日100 年度審簡字第318 號第一審刑事
簡易判決（起訴案號：臺灣士林地方法院檢察署100 年度毒偵字
第181 號），提起上訴，本院管轄之第二審合議庭判決如下：
    主      文
上訴駁回。
    事實及理由
一、本案經本院審理結果，認第一審以上訴人即被告劉芷伶施用
    第一、二級毒品，依刑事訴訟法第449 條第2 項、第3 項、
    第454 條第2 項，毒品危害防制條例第10條第1 項、第2 項
    、刑法第11條前段、第41條第1 項前段、第8 項、第51條第
    5 款等規定，各判處被告有期徒刑6 月、2 月，應執行有期
    徒刑7 月，如易科罰金，以新臺幣（下同）1 千元折算1 日
    ，核其認事用法，尚無違誤，量刑亦稱妥適，應予維持，爰
    引用第一審簡易判決及檢察官起訴書（如附件）記載之事實
    、證據及理由。
二、被告上訴意旨略以：伊生計困頓，希望有判處緩刑或較原審
    更輕之刑度等語。
三、按法官於有罪判決如何量處罪刑，為實體法賦予審理法官裁
    量之刑罰權事項，法官行使此項裁量權，自得依據個案情節
    ，參酌刑法第57條所定各款犯罪情狀之規定，於法定刑度內
    量處被告罪刑；除有逾越該罪法定刑或法定要件，或未能符
    合法規範體系及目的，或未遵守一般經驗及論理法則，或顯
    然逾越裁量，或濫用裁量等違法情事之外，自不得任意指摘
    其量刑違法（最高法院80年臺非字第473 號、75年臺上字第
    7033號、72年臺上字第6696號、72年臺上字第3647號判意旨
    可資參照）。準此，法官量刑，如非有上揭明顯違法之情事
    ，自不得擅加指摘其違法或不當。經查，本件原審審酌被告
    曾經觀察、勒戒程序，仍無法戒除，復又觸犯本件犯行，顯
    示其無戒絕之決心，又其施用毒品係傷害自身健康，尚未危
    及他人，且犯後被告坦承犯行，態度尚屬良好暨其患有重鬱
    症等一切情狀，各量處被告有期徒刑6 月、2 月，定應執行
    刑為有期徒刑7 月，並准以1 千元折算1 日易科罰金，經核
    並無不合，量刑亦甚妥適。上訴人雖以其生計困頓，希望有
    判處緩刑或較原審更輕之刑度為由提起本件上訴，惟原審量
    刑已審酌其犯後坦承犯行，犯後態度尚屬良好之情狀，再揆
    諸上開說明，原審量刑並無違法或不當，又被告係於99年11
    月4 日觀察、勒戒完畢後，竟又於100 年1 月6 日為警採尿
    回溯5 日內某時許，及於同年月2 日某時許，分別施用第一
    、二級毒品海洛因、甲基安非他命，其甫經觀察、勒戒完畢
    釋放後，旋即為施用毒品之犯行，自不宜宣告緩刑。上訴人
    之上訴理由，均非可採，其上訴無理由，應予駁回。
據上論斷，應依刑事訴訟法第455 條之1 第1 項、第3 項、第36
8 條、第373 條，判決如主文。
本案經檢察官顏珮珊到庭執行職務。
中    華    民    國   100    年    9     月    5     日
                  刑事第八庭審判長法  官  楊皓清
                                  法  官  高雅敏
                                  法  官  張明儀
以上正本證明與原本無異。
如不服本判決應於收受送達後10日內向本院提出上訴書狀，並應
敘述具體理由。其未敘述上訴理由者，應於上訴期間屆滿後20日
內向本院補提理由書( 均須按他造當事人之人數附繕本)「 切勿
逕送上級法院」。
                                  書記官  林蔚菁
中    華    民    國   100    年    9     月    6     日